臺灣桃園地方法院刑事判決　　　　　　99年度審訴字第2360號
公　訴　人　臺灣桃園地方法院檢察署檢察官
被　　　告　陳裕熙
上列被告因違反毒品危害防制條例案件，經檢察官提起公訴（99
年度毒偵字第3768、4439號），被告於本院準備程序進行中，就
被訴事實為有罪之陳述，經本院告知簡式審判程序意旨，並聽取
公訴人及被告之意見後，本院合議庭裁定改依簡式審判程序審理
，茲判決如下：
    主    文
陳裕熙施用第一級毒品，累犯，處有期徒刑陸月；又施用第二級
毒品，累犯，處有期徒刑貳月；又施用第一級毒品，累犯，處有
期徒刑柒月，扣案之鐵製方盒壹個及分裝袋伍個均沒收；應執行
有期徒刑壹年壹月，扣案之鐵製方盒壹個及分裝袋伍個均沒收。
    事實及理由
一、犯罪事實：
    陳裕熙前於民國84年間因違反肅清煙毒條例等案件，經本院
    以84年度訴字第254 號判決分別判處有期徒刑3 年、6 月，
    應執行有期徒刑3 年4 月，上訴後，經臺灣高等法院以84年
    度上訴字第5787號判決上訴駁回而確定；復於84年間因違反
    麻醉藥品管理條例案件，經臺灣高等法院以85年度上訴字第
    1100號判決判處有期徒刑5 年2 月，上訴後，經最高法院以
    85年度台上字第3810號判決上訴駁回而確定；上開各罪刑嗣
    經臺灣高等法院以86年度聲字第305 號裁定應執行有期徒刑
    8 年4 月確定，經入監執行後，於88年2 月2 日縮短刑期假
    釋出監併付保護管束，嗣經裁定撤銷假釋，所餘殘刑4 年6
    月；又於88年間因侵占案件，經臺灣高等法院以90年度上
    易字第4158號判決判處有期徒刑5 月確定；另於89年間因
    贓物案件，經本院以90年度易字第1542號判決判處有期徒刑
    5 月確定；再於90年間因轉讓第二級毒品、持有第一級毒
    品案件，經本院以90年度訴字第1201號判決分別判處有期徒
    刑1 年8 月、10月，應執行有期徒刑2 年4 月確定；上開
    至各罪刑除轉讓第二級毒品之有期徒刑1 年8 月部分不得
    減刑外，其餘部分嗣經本院以96年度聲減字第4062號裁定各
    減其宣告刑二分之一，並定應執行有期徒刑2 年4 月確定，
    與前揭殘刑4 年6 月入監接續執行，於97年3 月26日縮短刑
    期假釋出監併付保護管束，迄97年4 月30日保護管束期滿，
    假釋未經撤銷，視為執行完畢（於本案構成累犯）；繼於97
    年間因施用毒品案件，經本院以97年度毒聲字第1198號裁定
    送觀察、勒戒後，因認有繼續施用毒品之傾向，再經本院以
    97年度毒聲字第1432號裁定令入戒治處所施以強制戒治，嗣
    因成效經評定為合格，無繼續強制戒治之必要，於98年7 月
    22日執行完畢釋放出所，並經臺灣桃園地方法院檢察署檢察
    官以98年度戒毒偵字第267 號為不起訴處分確定；詎其仍不
    知悔改，於上開強制戒治執行完畢釋放後5 年內，而為下列
    犯行：
    (一)復分別基於施用第一、二級毒品之犯意，於99年7 月19日
    9 時許，在其位於桃園縣中壢市○○○街6 號8 樓住處內，
    以將第一級毒品海洛因摻入香菸後吸食之方式，施用第一級
    毒品海洛因1 次；另以將第二級毒品甲基安非他命置入玻璃
    球內點燃後吸食其煙霧之方式，施用第二級毒品甲基安非他
    命1 次。嗣於99年7 月19日16時許，行經桃園縣桃園市○○
    街140 號前時為警盤查而查獲，並扣得其所有之第一級毒品
    海洛因4 包（毛重共1.1 公克）、第二級毒品甲基安非他命
    1 包（毛重0.2 公克），並於警詢中供出第一級毒品海洛因
    、第二級毒品甲基安非他命來源係向劉文恭購買而查獲劉文
    恭。
    (二)又基於施用第一級毒品之犯意，於99年8 月19日某時，在
    址設於桃園縣桃園市○○路之永和市場某處，以將第一級毒
    品海洛因摻入香菸後吸食之方式，施用第一級毒品海洛因1
    次。嗣於99年8 月20日3 時30分許，在桃園縣桃園市○○路
    453 號前為警查獲，並扣得其所有而供其施用第一級毒品所
    用之鐵製方盒1 個及分裝袋5 個。
二、證據名稱：
  (一)被告陳裕熙於警詢、偵訊及本院審理時之自白。
  (二)證人即查獲警員黃平山於本院審理時之證述。
  (三)桃園縣政府警察局桃園分局被採尿人尿液暨毒品真實姓名
      與編號對照表、桃園縣政府警察局被採尿人尿液暨毒品真
      實姓名與編號對照表各1 份及台灣檢驗科技股份有限公司
      濫用藥物檢驗報告（尿液部分）2 份。
  (四)桃園縣政府警察局桃園分局搜索扣押筆錄、扣押物品目錄
      表、桃園縣政府警察局保安警察隊搜索扣押筆錄、扣押物
      品目錄表各1 份及扣案之第一級毒品海洛因4 包（毛重共
      1.1 公克）、第二級毒品甲基安非他命1 包（毛重0.2 公
      克）、鐵製方盒1 個及分裝袋5 個。
  (五)臺灣高等法院被告前案紀錄表1 份。
三、附記事項：
  (一)被告陳裕熙就犯罪事實欄一、(一)部分於警詢時供出第一級
      毒品海洛因、第二級毒品甲基安非他命來源均係向劉文恭
      購買因而查獲劉文恭，此有被告之警詢筆錄1 份附卷可考
      （參99年度毒偵字第3768號第5 頁、第5 頁反面），並經
      證人即查獲警員黃平山於本院審理時證述綦詳（詳本院10
      0 年1 月7 日審理筆錄），均應依毒品危害防制條例第17
      條第1 項規定，減輕其刑。
  (二)另就犯罪事實欄一、(一)部分扣得之第一級毒品海洛因4 包
      （毛重共1.1 公克）、第二級毒品甲基安非他命1 包（毛
      重0.2 公克），固係毒品危害防制條例第18條第1 項前段
      規定之應沒收之物，然因被告另涉有販賣第一、二級毒品
      罪嫌，前開扣案之第一級毒品海洛因4 包（毛重共1.1 公
      克）、第二級毒品甲基安非他命1 包（毛重0.2 公克）為
      該案之重要證物，為免該案日後調查、審理困難，爰不為
      沒收銷燬之諭知，附此敘明。
三、應適用之法條：刑事訴訟法第299 條第1 項前段、第273 條
    之1 第1 項、第310 條之2 、第454 條第1 項，毒品危害防
    制條例第10條第1 項、第2 項、第17條第1 項，刑法第11條
    前段、第47條第1 項、第38條第1 項第2 款、第51條第5 款
    。
四、如不服本判決，得自收受送達之翌日起10日內向本院提出上
    訴狀（應附繕本），其未敘述上訴理由者，應於上訴期間屆
    滿後20日內補提理由書狀於本院，上訴於臺灣高等法院。
本案經檢察官王碩志到庭執行職務。
中    華    民    國    100     年    1     月  28    日
                  刑事庭        法  官  潘怡華
以上正本證明與原本無異。
如不服本判決應於收受判決後10日內向本院提出上訴書狀，並應
敘述具體理由。其未敘述上訴理由者，應於上訴期間屆滿後20日
內向本院補提理由書( 均須按他造當事人之人數附繕本) 「切勿
逕送上級法院」。
                                書記官  施春祝
中    華    民    國    100     年    1     月  28    日
本案論罪科刑法條：
毒品危害防制條例第10條
施用第一級毒品者，處 6 月以上 5 年以下有期徒刑。
施用第二級毒品者，處 3 年以下有期徒刑。